最  高  行  政  法  院  裁  定
110年度聲再字第388號
聲  請  人  陳妙光                                      

上列聲請人因與相對人苗栗縣政府間有關建築事務事件，對於中
華民國110年10月28日本院110年度聲再字第248號裁定，聲請再
審，本院裁定如下：
　　主  文
再審之聲請駁回。
再審訴訟費用由聲請人負擔。
　　理  由
一、按對於確定裁定聲請再審，應依行政訴訟法第283條準用第2
    77條第1項第4款之規定表明再審理由，此為必須具備之程式
    。所謂表明再審理由，必須指明確定裁定有如何合於再審事
    由之具體情事，始為相當。倘僅泛言有何條款之再審事由，
    而無具體情事者，尚難謂已合法表明再審理由。如未表明再
    審理由，法院無庸命其補正。
二、聲請人前因有關建築事務事件，提起行政訴訟，經臺中高等
    行政法院（下稱原審）108年度訴字第284號裁定駁回其訴確
    定。聲請人對之聲請再審，經原審109年度再字第2號裁定以
    其未具體表明再審理由，再審之聲請不合法予以駁回。聲請
    人提起抗告，經本院109年度抗字第333號裁定駁回抗告確定
    在案。聲請人不服，聲請再審，經本院110年度聲再字第79
    號裁定（下稱前確定裁定）駁回。聲請人仍不服，對前確定
    裁定聲請再審，經本院以110年度聲再字第248號裁定（下稱
    原確定裁定）駁回。聲請人猶未甘服，主張原確定裁定有行
    政訴訟法第273條第1項第1款及第14款所定事由，對之聲請
    再審。
三、聲請意旨略以：
　　紀念性建築物有二種，第一種應適用建築法第99條第1項規
    定列為紀念性建築物；第二種係指文化資產保存法第3條規
    定應予保存之建物。本件仙母為平民，非屬歷史人物，應適
    用第一種紀念性建築物才合法。相對人違背內政部民國76年
    12月24日台（76）內營字第557142號函之規定，原確定裁定
    有行政訴訟法第273條第1項第1款適用法規顯有錯誤及第14
    款足以影響裁判之重要證物漏未審酌等語。
四、本院查：
　　經核其聲請狀內表明之再審理由，無非說明其對於前訴訟程
    序實體爭議事項不服之理由，而對於原確定裁定以其未具體
    表明再審事由，認其聲請不合法予以駁回之內容，究有如何
    合於行政訴訟法第273條第1項第1款及第14款規定之具體情
    事，則未據敘明，依上開規定及說明，其聲請自非合法，應
    予駁回。又對於法院所為歷次裁判聲請再審，必須其對最近
    一次之裁判具有再審理由者，始得進而審究其前歷次裁判有
    無再審理由，本件聲請人對本院原確定裁定所為再審聲請既
    無理由，自無庸審究其前歷次裁判有無再審理由及是否適用
    法規顯有錯誤，併此指明。
五、據上論結，本件聲請為不合法。依行政訴訟法第283條、第2
    78條第1項、第104條、民事訴訟法第95條、第78條，裁定如
    主文。
中　　華　　民　　國　　111　 年　  2 　 月　　24　 　日
                    最高行政法院第一庭
                        審判長法官  侯　東　昇　
                              法官　簡　慧　娟
                              法官　鍾　啟　煌
                              法官　蔡　紹　良
                              法官　王　碧　芳

以  上  正  本  證  明  與  原  本  無  異
中　　華　　民　　國　　111 　年　　2 　　月　　24　　日
　　　　　　　　　　　　　　　書記官　葉　倩　如